【裁判字號】    98,交訴,73
【裁判日期】    981001
【裁判案由】    業務過失致死
【裁判全文】
臺灣屏東地方法院刑事判決              98年度交訴字第73號
公  訴  人  台灣屏東地方法院檢察署檢察官
被      告  甲○○
上列被告因業務過失致死案件，經檢察官提起公訴（98年度偵字
第847 號），茲因被告就被訴事實為有罪之陳述，經告知簡式審
判程序意旨，並聽取公訴人及被告之意見後，本院合議庭裁定由
受命法官獨任依簡式審判程序審理，判決如下：
    主    文
甲○○從事業務之人，因業務上之過失致人於死，處有期徒刑
月，如易科罰金，以新台幣壹仟元折算壹日。緩刑貳年。
    事    實
一、甲○○考領有職業大貨車駕駛執照，現為計程車司機，為從
    事駕駛業務之人。於民國97年11月21日14時57分許，甲○○
    駕駛車牌號碼為705-ＸＰ號之營業自小客車，沿屏東縣潮州
    鎮○○○道路之外側快車道由南往北方向行駛，行經該台一
    線道路與三林路交岔路口時，適鄞木輝騎乘車號ＮＧ5-706
    號機車後載其子鄞銘卿由來車道騎來，鄞木輝疏未注意轉彎
    車應讓直行車先行，竟逕行左轉。甲○○駕駛計程車，本應
    注意汽車行進中，駕駛人應注意車前狀況，隨時採取必要之
    安全措施，於發現鄞木輝左轉時，本應隨時採取煞車以避免
    撞上鄞木輝之機車，而依當時天候晴朗、光線、視詎均良好
    、亦無障礙物等情況，非不能迴避，竟疏未注意，未為迴避
    而貿然通過該交岔路口，因而撞上鄞木輝騎乘之上開機車。
    鄞木輝被撞後，身體先彈至甲○○計程車之前擋風玻璃上，
    再跌落地面，後座之鄞銘卿亦被撞落於地。二人經送醫急救
    後，鄞木輝因受有兩側肋骨骨折併血胸、右側股、脛骨骨折
    、骨盆骨折之傷害，傷重不治死亡；鄞銘卿則受有四肢擦傷
    、左鎖骨骨折之傷害( 傷害部分已因調解而視為撤回告訴)
    。甲○○於肇事後，在有偵查權限之警方據報前往現場處理
    尚不知何人肇事時，主動向警方坦承肇事並自願接受裁判。
二、案經臺灣屏東地方法院檢察署檢察官相驗後自動檢舉及鄞銘
    卿告訴而偵查起訴。
    理    由
一、本件被告甲○○所犯係死刑、無期徒刑、最輕本刑為3 年以
    上有期徒刑以外之罪，其於本院準備程序中就被訴事實為有
    罪之陳述，經法官告知被告簡式審判程序之旨，並聽取公訴
    人、被告之意見後，由本院合議庭依刑事訴訟法第273 條之
    1 第1 項規定，裁定由受命法官獨任進行簡式審判程序，先
    予敘明。
二、前揭時地被告甲○○駕駛計程車與鄞木輝之機車發生碰撞之
    事實，業據被告甲○○於警、偵詢中及本院審理時自白不諱
    ，並經證人即告訴人鄞銘卿於警詢及偵查中證述綦詳，復有
    道路交通事故現場圖1 紙、道路交通事故調查報告(一)、(二)表
    、現場暨車損照片35幀在卷可稽。又告訴人鄞銘卿因本件車
    禍受有傷害，有寶建醫療社團法人寶建醫院出具之診斷證明
    書1 紙在卷。另被害人鄞木輝係因本件事故致硬膜下出血併
    顱內出血死亡，亦經臺灣屏東地方法院檢察署檢察官督同法
    醫師相驗屍體，製作勘驗筆錄、相驗屍體證明書、驗斷書在
    卷，復有相驗照片14幀附卷可憑，均堪信為真。
三、按汽車行駛時，駕駛人應注意車前狀況，並隨時採取必要之
    安全措施，道路交通安全規則第94條第3 項亦定有明文，本
    件被告考領有職業大貨車駕駛執照，且現為營業計程車司機
    ，自應注意上開規定，依當時晴天、日間光線良好、路面乾
    燥、無障礙物等情況，有道路交通事故調查報告表(一)可稽，
    又無不能注意之情事，竟疏未注意，貿然通過上開路口，致
    肇致本件車禍，自應負過失責任，而被告之過失行為與被害
    人鄞木輝之死亡間，有相當因果關係。雖被害人鄞木輝左轉
    車未讓直行車先行有重大疏失，然此並不能解免被告過失罪
    責。綜上，被告自白核與事實相符，應堪信採。事證明確，
    被告犯行應可認定。
三、核被告甲○○所為，係犯刑法第276 條第2 項之業務過失致
    死罪。被告於肇事後停留現場，於員警據報前往現場處理，
    尚不知何人肇事時，向處理警員坦承肇事並自願接受裁判，
    有屏東縣警察局道路交通事故肇事人自首情形紀錄表附卷可
    參，爰依刑法第62條前段規定減輕其刑。審酌被告因一時過
    失駕車肇事致人死亡，造成被害人鄞木輝家屬精神上之痛苦
    ，惟念其過失程度較輕，事後坦認犯行，態度良好，並已與
    被害人家屬達成民事調解，有本院核定之屏東縣潮州鎮調解
    委員會調解書1 份附卷足佐，及被害人鄞木輝就本件車禍之
    發生有重大疏失等一切情狀，量處如主文所示之刑。又被告
    未曾因故意犯罪受有期徒刑以上刑之宣告，有臺灣高等法院
    被告前案紀錄表附卷可稽，其因一時過失致罹刑章，經此偵
    審程序並有期徒刑之宣告，當知所警惕，而無再犯之虞，本
    院因認對被告所宣告之刑，以暫不執行為適當，爰予宣告緩
    刑2 年，用啟自新。
四、公訴意旨以被告所犯係以一行為而同時觸犯刑法第276 條第
    2 項之業務過失致人於死罪及刑法第284 條第2 項前段之業
    務過失傷害罪，為想像競合，應從一重之業務過失致人於死
    罪論處。惟如上所述，本件被告已與鄞木輝家屬及告訴人鄞
    銘卿達成民事調解，調解之內容亦包含告訴人鄞銘卿身體受
    傷之部分。按「告訴乃論之刑事事件於偵查中或第一審法院
    辯論終結前，調解成立，並於調解書上記載當事人同意撤回
    意旨，經法院核定者，視為於調解成立時撤回告訴或自訴」
    ，鄉鎮市調解條例第28條第2 項定有明文。本件上開調解書
    中已明載「同意不追究聲請人甲○○之刑事責任」，已可認
    該當於上開法條，而得視為撤回告訴。是被告被訴業務過失
    傷害部分既已視為撤回，即欠缺訴訟條件，然此部分即與前
    開業務過失致人於死部分具有想像競合之裁判上一罪關係，
    爰不另為不受理之諭知。
據上論斷，應依刑事訴訟法第273 條之1 第1 項、第299 條第1
項前段，刑法第276 條第2 項、第62條前段、第41條第1 項前段
、第74條第1 項第1 款，刑法施行法第1條之1，判決如主文。
本案經檢察官李秀玲到庭執行職務。
中    華    民    國    98    年    10    月    1     日
                      交通法庭  法  官  簡光昌
以上正本證明與原本無異。
如不服本判決應於收受判決後10日內向本院提出上訴書狀，並應
敘述具體理由；其未敘述上訴理由者，應於上訴期間屆滿後20日
內向本院補提理由書（均須按他造當事人之人數附繕本）「切勿
逕送上級法院」。
中    華    民    國    98    年    10    月    1     日
                                書記官   黃佳惠
附錄法條:
中華民國刑法第276條
（過失致死罪）
因過失致人於死者，處2 年以下有期徒刑、拘役或2 千元以下罰
金。
從事業務之人，因業務上之過失犯前項之罪者，處5 年以下
有期徒刑或拘役，得併科3 千元以下罰金。


司法院資訊處製作；財團法人民間司法改革基金會備份。
